【裁判字號】    89,訴緝,6
【裁判日期】    890823
【裁判案由】    違反麻醉藥品管理條例
【裁判全文】
臺灣臺東地方法院刑事判決                            八十九年度訴緝字第六號
    公  訴  人  臺灣台東地方法院檢察署檢察官
    被      告  丙○○
    指定辯護人  本院公設辯護人  甲○○
右列被告因麻醉藥品管理條例案件，經檢察官提起公訴 (八十六年度偵字第二三一四
號)，本院判決如左：
    主  文
丙○○無罪。
    理  由
一、公訴意旨略以：被告丙○○基於概括之犯意，先後於下列時、地販賣甲基安非他
    命：
  (一)八十六年七月十五日下午二時許，在台東市○○○路台東師院附小附近，以二小
    包（約重六公克）新台幣（下同）一萬元之價格，非法販賣化學合成麻醉藥品安
    非他命與丁○○。
  (二)八十六年七月二十一日下午三時許，在台東市永豐餘造紙廠大門前，以二小包（
    約重六公克）九千元之價格，非法販賣化學合成麻醉藥品安非他命與丁○○。丁○○另於八十六年七月二十一日下午三時許，在台東市○○○路五十六巷口，非
    法販賣安非他命與乙○○，但交易未完成前為警查獲。
二、公訴意旨認定被告丙○○涉有前述事實(一)部分，依卷存的證據，是以共同被告丁○○之供述為依據；認定涉有前述事實(二)部分，是以共同被告丁○○之供述及證
    人潘建國之證述為依據。而被告丙○○對起訴意旨，則堅決否認有何販賣安非他
    命之犯行，辯稱：他不曾販賣安非他命，丁○○會指控他是因為與他有金錢糾紛
    與過節，而且他也不認識乙○○，如何透過丁○○販賣安非他命予乙○○。
三、按犯罪事實應依證據認定之，無證據不得推定其犯罪事實；又不能證明被告犯罪
    者，應諭知無罪之判決，刑事訴訟法第一百五十四條、第三百零一條第一項分別
    定有明文。又共同被告所為不利於己之陳述，固得採為其他共同被告犯罪之證據
    ，但此項不利之陳述，須無瑕疵可指，且就其他方面調查又與事實相符者，始得
    採為犯罪事實之認定。縱可認其陳述無瑕疵，亦應調查其他足資以證明所供述之
    犯罪事實確具有相當程度真實性之補強證據，以察其是否與事實相符。若不為調
    查，而專憑此項供述即為其他共同被告犯罪事實之認定，顯與刑事訴訟法第一百
    五十六條第二項之規定有違，最高法院八十六年度台上字第三一七九號判決參照
    。經查：
  (一)已判決確定之共同被告丁○○於八十六年七月二十一日十六時三十分許，在台東
    市○○○路五十六巷十二之一號處，為警當場查獲持有安非他命二小包（約六公
    克）後，自經警訊至偵查、審理時，固迭次供述於前述事實(一)所示的時間、地點
    向丙○○購買安非他命；上述事實(二)所示之時、地，是受乙○○之託，代為向丙○○購買安非他命（見八十六年七月二十一日警訊筆錄、同年七月二十二日偵查
    筆錄、本院八十七年四月十六日、四月二十九日調查、審理筆錄）。
  (二)但就前述事實(一)部分，依卷存的事證，除共同被告丁○○前面供述外，並無其他
    補強之證據足以佐證丁○○不利於被告丙○○之供述為真實，如僅以共同被告丁○○之不利於丙○○之供述，就為被告丙○○不利之認定，似稍嫌速斷。
  (三)就前述事實(二)部分，依卷存的證據，除共同被告丁○○之供述外，另證人潘建國
    亦於警訊中證述乙○○於八十六年七月二十一日，在台東市○○○路曾借用電話
    聯絡丁○○購買安非他命〈其證述：（問：乙○○至你家所為何事），乙○○於
    今（二十一日）下午時三十許至我家用電話三二八○六五聯絡一位賣瓦斯的丁○○要買一萬元之安非他命，並在我家等待，直到警方進來搜索〉。經查，先不論
    證人乙○○於警訊、偵查及本院審理時，均已否認曾向丁○○購買安非他命及他
    不認識丙○○，也不曾透過丁○○調安非他命，已減弱證人潘建國之證述對證實
    共同被告丁○○供述真實性的強度。即認證人潘建國警訊中之證述值得採信，但
    依潘建國前面的供述內容，至多也僅能證明乙○○曾向丁○○購買安非他命，無
    法進一步推認丁○○曾代乙○○向丙○○購買安非他命之事實為真。況且，共同
    被告丁○○於八十六年七月二十一日，為警當場查獲安非他命後，如供述係代乙○○向被告丙○○購買安非他命，明顯影響被訴事實罪名（其經以販賣安非他命
    罪嫌經警移送、起訴）之認定，其供述的真實性更應進一步斟酌，從而如要以丁○○之供述，採為認定共同被告丙○○販賣安非他命罪嫌之依據，就需有更強之
    補強證據來擔保其供述的真實性，但依卷存的證據，顯然欠缺。
  (四)綜上所述，依卷存的事證，並不足以認定被告丙○○有販賣安非他命之罪嫌。此
    外，本院復查無其他積極之證據足以證明被告有販賣安非他命之犯行，不能證明
    被告犯罪，依照前面的說明，即應為無罪判決之諭知。
據上論斷，應依刑事訴訟法第三百零一條第一項判決如主文。
本案經檢察官楊大智到庭執行職務。
中      華      民      國    八十九    年      八      月    二十三    日
                             臺灣台東地方法院刑事庭
                                 法  官 黃 堯 讚
右正本證明與原本無異。
如不服本判決，應於判決送達後十日內向本院提出上訴狀。（須附繕本）
「切勿逕送上級法院」
                                 書記官 潘 正 苓
中      華      民      國    八十九    年      八      月    二十八    日


司法院資訊處製作；財團法人民間司法改革基金會備份。
